# 陈版，收到的配套建设费应如何入账

提问人：liufengwen 时间：2014-12-28 11:20:54
公司缴纳的土地出让金以配套建设费的名义返还，公司收到时应如何处理，配套建设费非常笼统，公司账面也无明确的资产相对应。

回答人：chenyiwei
如果收到时明确了具体项目，资金专户存储、专款专用于指定的用途，且政府对资金使用情况进行监管的，则应作为与资产（所建造的配套设施）相关的折旧，在该等配套设施的折旧年限内计提折旧。 如果没有明确具体项目，政府也不监管资金用途，但从招商引资的框架协议等文件中可以看出实质上是土地出让金返还的，则作为与土地使用权相关的政府补助，在土地使用权年限内摊销。 在很少的例外情形下，无法明确拨付目的和用途的，则也可参考证监会会计部组织编写的《上市公司执行企业会计准则案例解析》中的“例题12.3”，作为与收益相关的政府补助处理。